臺灣臺北地方法院民事裁定　　　　　　　　 96年度抗字第3號
抗　告　人　甲○○
相　對　人　禾伸堂企業股份有限公司
法定代理人　乙○○
上列當事人間拍賣抵押物事件，抗告人對於中華民國95年11月30
日本院95年度拍字第1371號裁定提起抗告，本院裁定如下：
    主    文
抗告駁回。
抗告程序費用新臺幣壹仟元由抗告人負擔。
    理    由
一、抗告意旨略以：訴外人曾意芳即暐欣彩色沖印社向相對人購
    買機器之後，均按期繳納分期款項，相對人主張系爭貨款並
    未按期繳納，與事實不符。
二、按聲請拍賣抵押物，屬非訟事件，只須其抵押權已經依法登
    記且債權已屆清償期而未受清償，法院即應為准許拍賣之裁
    定。經查，本件抗告人於 91年6月21日擔任訴外人曾意芳即
    暐欣彩色沖印社之連帶保證人，向相對人購買數位沖印機，
    除於簽約日給付新台幣（下同）30萬元之簽約金之外，餘款
    以60期、每期66,660元之分期付款方式給付，且約定若有一
    期未依約清償，視為全部到期，抗告人並於 91年11月6日以
    其所有如附表所示之不動產，為相對人設定 4,800,000元之
    本金最高限額抵押權，存續日期自91年6月21日起至97年6月
    21日止，債務清償日期依照各個債務契約之約定；嗣系爭分
    期付款依約繳納至95年8月份之後，同年9月及10月均未按期
    繳納，依約視為全部到期，目前尚積欠 933,560元等情，有
    土地、建築改良物抵押權設定契約書、土地及建物登記謄本
    、買賣契約書、交易明細查詢列印資料等附卷可稽，堪信屬
    實。則依據兩造間買賣契約書中若有一期未依約清償，視為
    全部到期之約定，相對人主張其對於抗告人之債權已屆清償
    期而未受清償，聲請拍賣抵押物，即無不合。
三、綜上所述，本件確有抵押債務清償期已屆至而未受清償之情
    形，原審據以准許相對人拍賣抵押物之聲請，應無不當。抗
    告人提出 95年8月1日及同年11月2日之繳款憑證，並不足以
    改變系爭買賣價金於 95年9月及10間並未依約按期繳納，相
    對人依據上開買賣契約書之約定，得視為分期款項全部到期
    之事實；是抗告意旨指摘原裁定不當，求予廢棄，為無理由
    ，爰裁定駁回之。
四、依非訟事件法第46條、第21條第2項、第24條第1項、民事訴
    訟法第 495條之1第1項、第449條第1項、第78條，裁定如主
    文。
中　　華　　民　　國　 　96　　年　　1　　月　　31　　日
                  民事第二庭審判長法　官　鄭純惠
                                  法  官  黃雯惠
                                  法  官  楊代華
以上正本係照原本作成。
如不服本裁定應於送達後10日內向本院提出抗告狀，並繳納抗告
費新臺幣1,000元，對於本件裁定再為抗告，僅得以其適用法規
顯有錯誤為理由，並經原法院之許可者為限。
中　　華　　民　　國　 　96　　年　　1　　月　　31　　日
                                  書記官  許婉如
